臺灣高等法院刑事判決　　　　　　　　96年度上訴字第1560號
上　訴　人　　臺灣臺北地方法院檢察署檢察官
被　　　告　　乙○○
上列上訴人因被告詐欺案件，不服臺灣臺北地方法院九十四年度
訴緝字第一八六號，中華民國九十五年十二月廿九日第一審判決
（起訴案號：臺灣臺北地方法院檢察署九十一年度偵字第七七六
０號、第二四三０二號），提起上訴，及移送併辦（同上署九十
六年度偵緝字第九０六號），本院判決如下：
    主  文
上訴駁回。
    理  由
一、本案經本院審理結果，認第一審判決對被告乙○○無罪之諭
    知，核無不當，應予維持，並引用第一審判決書記載之證據
    及理由（如附件）。
二、公訴人上訴意旨略以：本案共犯甲○○已証稱被告有同意擔
    任三公司之股東及董事，則原審逕為無罪判決有誤，請求撤
    銷改判等語。
三、經查，本案証人甲○○於九十一年八月七日在法務部調查局
    臺北市調查處（以下簡稱市調處）詢問時固供承：被告是其
    友人，且亦實際參與投資其所設立或投資的公司（九十一偵
    七七六０卷第十二頁）等語；復於同日偵查中供承：被告自
    己同意當祥文公司董事長，也有來臺北簽字，是顏助介紹的
    （同上卷第八十頁）等語，另於九十一年八月三十日在臺灣
    臺北看守所內接受法務部調查局臺北市調查處詢問時供承：
    其向經濟部或臺北市政府建設局申請變更公司登記資料，是
    事前獲得被告同意，且被告本人曾替其至經濟部領取公司執
    照（同上卷第一三九～一四０頁）等語。然甲○○嗣於本院
    則結証稱：其公司均為合法，被告係其以每月五萬元車馬費
    雇用之人頭，於公司變更登記過程均有來簽字（本院九十六
    年七月十九日審判筆錄）等語，要與其前所供係實際參與投
    資等情不符，已有可議；且甲○○稱被告係顏助介紹，然顏
    助結証指認其不識被告（九十四偵緝一三０七卷第五十頁筆
    錄）；另如前述，甲○○於本院仍結証變更登記等為被告親
    簽，而原審已將恆安、祥文、宏鍵三公司登記卷証內之被告
    印文、署押與其日常於金融機構之印文、署押送內政部警政
    署刑事警察局鑑驗結果，印文、署押均不相符，此有該局鑑
    定書一件在卷可參（原審訴緝一八六卷第一四九頁）。是証
    人甲○○所証，顯與事實不符，參以本案攸關其自身刑案，
    尚難採為不利被告之認定。此外，本案公訴人復未提出其他
    積極證據足資證明被告有何公訴意旨所稱之違反公司法或使
    公務員登載不實等犯行，乃事証不足，自應為被告無罪之諭
    知。
四、是原審以事証不足，而為被告無罪之判決，經核並無違誤，
    公訴人仍執前詞上訴請求撤銷改判，為無理由，應予駁回。
    至公訴人另以臺灣臺北地方法院檢察署九十六年度偵緝字第
    九○六號移送併辦部分，因本案業經諭知被告無罪，無從併
    辦，自應退由原檢察官另行依法處理，併此敘明。
五、據上論斷，應依刑事訴訟法第三百六十八條、第三百七十三
    條，判決如主文。
本案經檢察官林秀濤到庭執行職務。
中　　華　　民　　國　 九十六 　年 　八 　月  　二  　日
           　　　 刑事第六庭審判長法　官　林堭儀
                                  法　官　莊謙崇
                                  法　官  陳玉雲
以上正本證明與原本無異。
檢察官如不服本判決，應於收受送達後十日內向本院提出上訴書
狀，其未敘述上訴之理由者並得於提起上訴後十日內向本院補提
理由書（均須按他造當事人之人數附繕本）。
被告不得上訴。
                                  書記官  陳思云
中　　華　　民　　國　　96　　年　　8 　　月　　3 　　日
臺灣臺北地方法院刑事判決　　　　　　 94年度訴緝字第186號
公　訴　人　臺灣臺北地方法院檢察署檢察官
被　　　告　乙○○　女　59歲（民國○○年○月○○日生）
　　　　　　　　　　籍設臺南市○區○○路288巷161號
　　　　　　　　　　現住臺南市○○區○○路850巷4弄19號
                    送達處所：臺南市○○區○○路81號
                    身分證統一編號：Ｚ000000000號
選任辯護人　高秀枝律師
上列被告因常業詐欺案件，經檢察官提起公訴（九十一年度偵字
第七七六○號）及移送併辦（臺灣臺北地方法院檢察署九十四年
度偵緝字第一三○七號、臺灣臺中地方法院檢察署九十五年度偵
字第二二三六一號），本院判決如下：
    主  文
乙○○無罪。
　　理  由
一、公訴意旨略以：共同被告甲○○（業經本院另案判決有期徒
    刑七年，應於刑之執行完畢或赦免後，令入勞動場所強制工
    作三年，現於臺灣高等法院審理中）自民國八十五年間起，
    以「增資」、「美化帳面」為幌，誘使各公司負責人同意與
    其合作，陸續購併祥文股份有限公司（下稱祥文公司）、恆
    安電腦股份有限公司（下稱恆安公司）等營運不佳、亟須資
    金週轉或瀕臨倒閉之公司。其明知公司應收之增資股款，應
    由股東實際繳納，不得僅以申請文件表明收足，惟其先後找
    共同被告柯寶珠（業經本院另案判決有期徒刑七月，現於臺
    灣高等法院審理中）、共同被告王宏義（業經本院另案判決
    有期徒刑六月，現於臺灣高等法院審理中）、共同被告柯俊
    良（業經本院另案判決有期徒刑六月，現於臺灣高等法院審
    理中）、共同被告吳炳龍（業經本院另案判決有期徒刑七月
    確定）、共同被告劉暐（業經本院另案判決有期徒刑九月，
    現於臺灣高等法院審理中）等人，另經介紹找來被告乙○○
    、莊木榮（業經臺灣臺南地方法院檢察署檢察官為不起訴處
    分）、共同被告顏助（業經本院另案判決有期徒刑十月，現
    於臺灣高等法院審理中）等人作為不出資股東，由其按月給
    付車馬費，分別擔任各併購公司之董事、監察人等職務，彼
    此基於概括犯意之聯絡，(一)於八十五年十二月間，共同被告
    甲○○陸續以被告、莊木榮、林文爵、共同被告顏助、吳炳
    龍、柯俊良加入為股東，並於八十六年五月二十一日經股東
    臨時常會決議以被告、共同被告顏助、莊木榮為新任董事，
    由共同被告顏助擔任董事長，決議將公司資本額自五千萬元
    增加至九千八百萬元，股東所需繳納股款四千八百萬元，以
    同一手法，委由記帳業者於八十六年六月六日向不詳金主調
    借，分多筆存入聯邦商業銀行南崁分行恆安公司新開設帳戶
    內，取得銀行出具之存款餘額證明書，交由金叔安會計師製
    作增加資本登記資本額查核報告書，旋由金主將調入之資金
    全部提出，再以申請書等文件虛偽表明各股東應繳納之增資
    股款均已收足，向臺北市政府建設局申請變更登記，致使不
    知情之承辦公務員誤以為恆安公司各股東已依規定繳足股款
    ，符合資本額變更規定，將該不實事項登載於職務上所掌之
    公司變更登記事項卡，而於八十六年六月十六日經核准變更
    登記並發給變更後之公司執照，足以生損害於主管機關對於
    公司變更登記管理之正確性。在上開申請公司變更程序尚未
    經核准前，共同被告甲○○又於八十六年六月七日經股東會
    決議補選被告吳炳龍及不知情之林文爵為恆安公司董事，並
    改選莊木榮為董事長，另經議決公司資本額再增加至一億九
    千八百萬元，股東所需繳納股款一億元，又以同一手法，委
    託記帳業者於八十六年六月十八日向不詳金主調度，分多筆
    存入聯邦商業銀行南崁分行恆安公司新開設之帳戶內，取得
    銀行出具之存款餘額證明書，亦交由金叔安會計師製作增加
    資本登記資本額查核報告書，旋即將調入之資金全部提出，
    再以申請書等文件虛偽表明各股東應繳納之增資股款均已收
    足，向經濟部申請變更登記，致使不知情之承辦公務員誤以
    為恆安公司各股東已依規定繳足股款，符合資本額變更規定
    ，將該不實事項登載於職務上所掌之公司變更登記事項卡，
    而於同年九月二十五日經核准變更登記並發給變更後之公司
    執照，足以生損害於主管機關對於公司變更登記管理之正確
    性。(二)八十六年六月間，共同被告甲○○指示被告、莊木榮
    、共同被告吳炳龍、顏助、柯俊良、劉暐等人及利用不知情
    之林文爵名義加入祥文公司股東，由被告擔任董事長，於同
    年月十七日決議將祥文公司資本額自二千萬元增加至九千八
    百萬元，股東所需繳納股款七千八百萬元，以同一手法，委
    由記帳業者於八十六年六月二十八日向不詳金主調借，分多
    筆存入聯邦商業銀行南崁分行祥文公司新開設之帳戶內，取
    得銀行出具之存款餘額證明書，交由金叔安會計師製作增加
    資本登記資本額查核報告書，旋即將調入之資金全部提出，
    再以申請書等文件虛偽表明各股東應繳納之增資股款均已收
    足，向臺北市政府建設局申請變更登記，致使不知情之承辦
    公務員誤以為祥文公司各股東已依規定繳足股款，符合資本
    額變更規定，將該不實事項登載於職務上所掌之公司變更登
    記事項卡，而於同年七月三日經核准變更登記並發給變更後
    之公司執照，足以生損害於主管機關對於公司變更登記管理
    之正確性。在上開申請公司變更程序尚未經核准前，共同被
    告甲○○又於八十六年六月二十四日由股東會議決將公司資
    本額自九千八百萬元增加至一億九千八百萬元，股東所需繳
    納股款一億元，仍以同一手法，委託記帳業者於八十六年七
    月五日向不詳金主調度，分多筆存入聯邦商業銀行南崁分行
    祥文公司新開設之帳戶內，取得銀行出具之存款餘額證明書
    ，交由楊恩賜會計師製作增加資本登記資本額查核報告書，
    旋即將調入之資金全部提出，再以申請書等文件虛偽表明各
    股東應繳納之增資股款均已收足，向經濟部申請變更登記，
    致使不知情之承辦公務員誤以為祥文公司各股東已依規定繳
    足股款，符合資本額變更規定，將該不實事項登載於職務上
    所掌之公司變更登記事項卡，而於同年八月七日經核准變更
    登記並發給變更後之公司執照，足以生損害於主管機關對於
    公司變更登記管理之正確性。(三)八十八年五月間，共同被告
    甲○○又指示被告、王宏義、莊木榮、朱世紀並利用不知情
    之李振華名義入股宏鍵實業股份有限公司（下稱宏鍵公司）
    ，旋即進行增資改組，由被告擔任董事長，同年五月二十五
    日臨時股東會決議將資本額由六百萬元增至九千八百萬元，
    股東所需繳納股款九千二百萬元，委由在臺北市○○○路經
    營「永逸會計事務所」之記帳業者高守成（業經臺灣士林地
    方法院判處有期徒刑三月確定）向謝曜駿等金主調借，於同
    年五月卅一日存入聯邦銀行桃園分行宏鍵公司新設帳戶，取
    得銀行出具之存款餘額證明書，交由李美賢會計師製作增加
    資本登記資本額查核報告書，旋將調入資金提出，再以申請
    書等文件虛偽表明各股東應繳納之增資股款均已收足，於同
    年六月五日向臺灣省政府建設廳申請變更登記，致使不知情
    之承辦公務員誤以為宏鍵公司各股東已依規定繳足股款，符
    合資本額變更規定，將該不實事項登載於職務上所掌之公司
    變更登記事項卡，而六月七日經核准變更登記並發給變更後
    之公司執照，足以生損害於主管機關對於公司變更登記管理
　　之正確性。同年六月九日，共同被告甲○○再以朱世紀擔任
    宏鍵公司董事長，並印製增資股票，於同年六月二十五日由
    朱世紀委由中國信託商業銀行信託部辦理股票發行簽證，同
    年七月三十日再改任被告為董事長。同年十月二十一日改名
    為宏鍵生物科技股份有限公司（以下亦稱宏鍵公司），改任
    共同被告柯俊良為董事長，共同被告甲○○、柯寶珠、劉暐
    等人分任董事、監察人，因認被告涉犯修正前公司法第九條
    第三項及刑法第二百十四條之罪嫌云云。
二、按犯罪事實應依證據認定之，無證據不得認定犯罪事實；不
    能證明被告犯罪或其行為不罰者，應諭知無罪之判決，刑事
    訴訟法第一百五十四條第二項、第三百零一條第一項分別定
    有明文。次按事實之認定，應憑證據，如未能發現相當證據
    ，或證據不足以證明，自不能以推測或擬制之方法，以為裁
    判之基礎；又認定犯罪事實所憑之證據，雖不以直接證據為
    限，間接證據亦包括在內，然而無論直接或間接證據，其為
    訴訟上之證明，須於通常一般之人不致有所懷疑，而得確信
    其為真實之程度者，始得據為有罪之認定；再認定不利於被
    告之事實，須依積極證據，苟積極證據不足為不利於被告事
    實之認定時，即應為有利於被告之認定，更不必有何有利之
    證據，最高法院四十年臺上字第八六號、七十六年臺上字第
    四九八六號及三十年上字第八一六號分別著有判例意旨可資
    參照。況刑事訴訟法第一百六十一條第一項亦規定，檢察官
    就被告犯罪事實，應負舉證責任，並指出證明之方法，是檢
    察官對於起訴之犯罪事實，應負提出證據及說服之實質舉證
    責任，倘其所提出之證據，不足為被告有罪之積極證明，或
    其指出證明之方法，無從說服法院以形成被告有罪之心證，
    基於無罪推定之原則，自應為被告無罪判決之諭知，最高法
    院九十二年度臺上字第一二八號著有判例意旨可資參照。
三、公訴人認被告涉有修正前公司法第九條第三項及刑法第二百
    十四條之罪嫌，無非係以共同被告甲○○之供述、恆安公司
    、祥文公司、宏鍵公司之公司登記卷宗及上開各公司登記卷
    宗內之股東會、董事會議事錄、章程、增加資本登記資本額
    查核報告書、委託書、存摺、存款證明書、資產負債表、主
    管機關核准公司增資（或設立）登記等資料、聯邦商業銀行
    南崁分行八十六年十一月二十六日（八六）聯銀南崁字第九
    五號函附恆安公司帳戶往來明細表、聯邦商業銀行南崁分行
    八十六年十一月十八日（八六）聯銀南崁字第九○號函附恆
    安公司開戶資料及往來明細表、聯邦商業銀行南崁分行九十
    一年八月九日（九一）聯銀南崁字第一六九號函附文公司開
    戶資料、往來紀錄暨資金來源去向傳票資料、聯邦商業銀行
    南崁分行九十一年八月十二日（九一）聯銀南崁字第一七○
    號函附文公司開戶資料、往來紀錄暨資金來源去向傳票資料
    、聯邦商業銀行桃園分行九十一年七月十三日（九一）聯桃
    園字第○二九一號函附宏鍵公司開戶資料、往來紀錄暨轉帳
    傳票、聯邦商業銀行南崁分行九十四年十一月十六日（九四
    ）聯銀南崁字第二七八號函及其檢附祥文公司帳戶開戶資料
    等件在卷可佐為其論據。
四、訊之被告堅詞否認有何違反公司應收之股款，股東並未實際
    繳納，而以申請文件表明收足及使公務員登載不實文書之犯
    行，辯稱：伊曾經由友人莊木榮介紹認識甲○○，並幫甲○
    ○打掃公司辦公室環境、養野狗，伊只有做一個多月，甲○
    ○曾以如果伊要去他公司上班，必須先行交付身分證給他，
    以查明伊有無前科為由，要求伊交付身分證給他，伊交給他
    一天，他就將該身分證還伊，並不知道伊曾擔任恆安公司、
    祥文公司及宏鍵公司股東、董事等語。經查：
（一）共同被告甲○○於九十一年八月七日在法務部調查局臺北
      市調查處詢問時固供承：被告是伊的朋友，且亦實際參與
      投資伊所設立或投資的公司等語；復於同日偵查中供稱：
      被告自己同意當祥文公司董事長，也有來臺北簽字，是顏
      助介紹的等語，且於九十一年八月三十日在臺灣臺北看守
      所內接受法務部調查局臺北市調查處詢問時供承：伊於八
      十八年五月間以被告、莊木榮、朱世紀、王宏義、李振華
      等親友名義，與宏鍵公司負責人林瑞原簽訂合作契約，先
      以現金為宏鍵公司墊款及股東往來借貸等方式陸續投資於
      宏鍵公司，並為宏鍵公司辦理增資。伊向經濟部或臺北市
      政府建設局申請變更公司登記資料，均是事前獲得該等人
      員同意，用以作為信託登記名下持股及作為公司股東或董
      事之用，如被告、莊木榮、顏助、曾鎮富、柯俊良等人均
      曾替伊親自至經濟部領取公司執照等語。本件共同被告甲
      ○○固供承伊經由顏助介紹認識被告，被告係自己同意擔
      任恆安公司、祥文公司、宏鍵公司之股東、董事等語，惟
      共同被告吳炳龍、柯俊良及顏助於九十四年九月二十日偵
      查中均以證人身分到庭結證稱：伊等均不認識被告等語，
      則被告是否確經由共同被告顏助介紹而認識共同被告甲○
      ○，並同意擔任上開恆安公司、祥文公司、宏鍵公司之股
      東、董監事或董事長，實非無疑。
（二）公訴人雖以恆安公司、祥文公司、宏鍵公司之公司登記卷
      宗及上開各公司登記卷宗內之股東會、董事會議事錄、章
      程、增加資本登記資本額查核報告書、委託書、存摺、存
      款證明書、資產負債表、主管機關核准公司增資（或設立
      ）登記等資料、聯邦商業銀行南崁分行八十六年十一月二
      十六日（八六）聯銀南崁字第九五號函附恆安公司帳戶往
      來明細表、聯邦商業銀行南崁分行八十六年十一月十八日
      （八六）聯銀南崁字第九○號函附恆安公司開戶資料及往
      來明細表、聯邦商業銀行南崁分行九十一年八月九日（九
      一）聯銀南崁字第一六九號函附文公司開戶資料、往來紀
      錄暨資金來源去向傳票資料、聯邦商業銀行南崁分行九十
      一年八月十二日（九一）聯銀南崁字第一七○號函附文公
      司開戶資料、往來紀錄暨資金來源去向傳票資料、聯邦商
      業銀行桃園分行九十一年七月十三日（九一）聯桃園字第
      ○二九一號函附宏鍵公司開戶資料、往來紀錄暨轉帳傳票
      、聯邦商業銀行南崁分行九十四年十一月十六日（九四）
      聯銀南崁字第二七八號函及其檢附祥文公司帳戶開戶資料
      等件作為認定被告犯罪之證據。然聯邦商業銀行南崁分行
      八十六年十一月二十六日（八六）聯銀南崁字第九五號函
      附恆安公司帳戶往來明細表、聯邦商業銀行南崁分行八十
      六年十一月十八日（八六）聯銀南崁字第九○號函附恆安
      公司開戶資料及往來明細表、聯邦商業銀行南崁分行九十
      一年八月九日（九一）聯銀南崁字第一六九號函附文公司
      開戶資料、往來紀錄暨資金來源去向傳票資料、聯邦商業
      銀行南崁分行九十一年八月十二日（九一）聯銀南崁字第
      一七○號函附文公司開戶資料、往來紀錄暨資金來源去向
      傳票資料、聯邦商業銀行桃園分行九十一年七月十三日（
      九一）聯桃園字第○二九一號函附宏鍵公司開戶資料、往
      來紀錄暨轉帳傳票等件僅足以證明恆安公司、祥文公司、
      宏鍵公司帳戶之資金往來情形，並不足以證明被告確實有
      同意擔任恆安公司、祥文公司、宏鍵公司之股東、董監事
      或董事長。至於聯邦商業銀行南崁分行九十四年十一月十
      六日（九四）聯銀南崁字第二七八號函固載明：根據財政
      部之規定，對於個人（或公司行號之負責人）申請開立活
      期、定期及儲蓄存款帳戶，應由開戶本人親自憑身分證辦
      理，故本行均依規辦理等語，然被告於本院審理時否認上
      開恆安公司、祥文公司、宏鍵公司之公司登記卷宗及上開
      各公司登記卷宗內之股東會、董事會議事錄、章程、增加
      資本登記資本額查核報告書、委託書、存摺、存款證明書
      、資產負債表、主管機關核准公司增資（或設立）登記及
      聯邦商業銀行南崁分行九十四年十一月十六日（九四）聯
      銀南崁字第二七八號函所檢附祥文公司帳戶開戶資料等文
      書為其所為，且觀之上開聯邦商業銀行南崁分行祥文公司
      帳戶印鑑卡及恆安公司、祥文公司、宏鍵公司之公司登記
      卷宗內如附表一所示「乙○○」印文、如附表三所示「乙
      ○○」署押與被告向京城商業銀行、中華郵政股份有限公
      司申請開立「乙○○」帳戶印鑑卡、申請書內如附表二所
      示之「乙○○」印文、如附表四所示「乙○○」署押比對
      ，以肉眼即可辨明如附表一、二所示印文均不相符，且如
      附表三所示「乙○○」署押與如附表四所示「乙○○」署
      押，三個字相對高度並不一致，「蘇」字之「  」位置不
      相同，「桂」字之「土」字連筆方式、收筆方式均不相符
      ，且「英」字之「  」筆劃起筆位置亦不吻合，且本院將
      如附表一所示「乙○○」印文、如附表三所示「乙○○」
      署押作為待鑑印文、簽名字跡，與將如附表二所示「乙○
      ○」印文、如附表四所示「乙○○」署押作為比對印文、
      簽名字跡送請內政部警政署刑事警察局鑑定，該局亦認如
      附表一所示待鑑印文與如附表二所示比對印文互不相符，
      如附表三所示待鑑簽名字跡與如附表四所示比對簽名字跡
      亦不相符一節，有內政部警政署刑事警察局九十五年十二
      月二十五日刑鑑字第○九五○一七六四六三號鑑定書一份
      在卷可參，本院自難以前開聯邦商業銀行南崁分行九十四
      年十一月十六日（九四）聯銀南崁字第二七八號函及其所
      檢附祥文公司帳戶開戶資料、恆安公司、祥文公司、宏鍵
      公司之公司登記卷宗上前開文書上負責人為被告，遽認被
      告確曾同意擔任上開恆安公司、祥文公司、宏鍵公司之股
      東、董監事或董事長。
（三）參以公訴人迄今並無法提出任何足以證明被告確有同意或
      授權共同被告甲○○以其名義登記為公司股東、董監事或
      董事長之事證，是實無證據認定被告涉犯上開罪名，至為
      灼然。又共同被告甲○○經合法傳喚未到庭，參酌其於法
      務部調查局臺北市調查處、偵查及本院另案審理時之供述
      ，本院認本件事證已臻明確，公訴人聲請再行傳喚共同被
      告甲○○到庭作證核無必要，併此敘明。
五、綜上所述，被告涉有公訴意旨所稱之上開違反公司應收之股
    款，股東並未實際繳納，而以申請文件表明收足及使公務員
    登載不實文書等犯行，均屬無從證明，此外，復查無其他積
    極證據足資證明被告有何公訴意旨所稱之上述被告涉有公訴
    意旨所稱之上開違反公司應收之股款，股東並未實際繳納，
    而以申請文件表明收足及使公務員登載不實文書等犯行，依
    照前開之說明，自應為被告無罪之諭知。
六、至於臺灣臺北地方法院檢察署九十四年度偵緝字第一三○七
    號移送偽造文書部分及臺灣臺中地方法院檢察署九十五年度
    偵字第二二三六一號移送併辦被告詐欺部分，因本件業經諭
    知被告無罪，則該併辦部分自不生審判不可分之關係，是
    本件起訴之效力即不及於該移送併辦部分，且該併辦部分亦
    未據起訴，本院自不得併予審究，被告選任辯護人就併辦部
    分聲請詰問證人李清和、吳獻杉、李偉龍及陳如松，即屬無
    必要，是本件應退由原檢察官另行依法處理，併此敘明。
據上論斷，應依刑事訴訟法第三百零一條第一項，判決如主文。
本案經檢察官陳清茂到庭執行職務
中　　華　　民　　國　九十五　年　 十二 　月  二十九　日
   　　　　　　　　臺灣臺北地方法院刑事第二庭
                       審判長法  官  吳孟良
                             法  官  沈君玲
                             法　官　雷淑雯
以上正本證明與原本無異。
如不服本判決，應於判決送達後十日內向本院提出上訴狀（應抄
附繕本）。告訴人或被害人如對於本判決不服者，應具備理由請
求檢察官上訴，其上訴期間之計算係以檢察官收受判決正本之日
期為準。
中　　華　　民　　國　九十五　年　 十二 　月  二十九　日
　　　 　　　　　　　　　　　書記官　陳弘文
附表一（待鑑印文）：
┌──┬──────────────┬────────┐
│編號│    文    件    名    稱    │   欄    位     │
├──┼──────────────┼────────┤
│ 1  │聯邦銀行活期存款存款印鑑卡  │（第一式）印鑑  │
├──┼──────────────┼────────┤
│ 2  │聯邦銀行活期存款存款印鑑卡  │申請人簽章欄    │
├──┼──────────────┼────────┤
│ 3  │宏鑑生物科技有限公司案卷內宏│董事長欄        │
│    │鑑實業股份有限公司變更登記申│                │
│    │請書（88.5.7）              │                │
├──┼──────────────┼────────┤
│ 4  │宏鑑生物科技有限公司案卷內宏│董事長欄        │
│    │鑑實業股份有限公司章程（第二│                │
│    │次修訂83.11.5）             │                │
├──┼──────────────┼────────┤
│ 5  │宏鑑生物科技有限公司案卷內申│負責人欄        │
│    │復書                        │                │
├──┼──────────────┼────────┤
│ 6  │宏鑑生物科技有限公司案卷內宏│董事長欄        │
│    │鑑實業股份有限公司章程（第一│                │
│    │次修訂83.8.25）             │                │
├──┼──────────────┼────────┤
│ 7  │宏鑑生物科技有限公司案卷內股│代表公司負責人印│
│    │份有限公司變更登記事項卡（甲│章欄            │
│    │）（88.5.11）               │                │
├──┼──────────────┼────────┤
│ 8  │宏鑑生物科技有限公司案卷內宏│董事長欄        │
│    │鑑實業股份有限公司變更登記申│                │
│    │請書（88.5.25）             │                │
├──┼──────────────┼────────┤
│ 9  │宏鑑生物科技有限公司案卷內宏│董事長欄        │
│    │鑑實業股份有限公司章程（第三│                │
│    │次修訂88.5.24）             │                │
├──┼──────────────┼────────┤
│ 10 │宏鑑生物科技有限公司案卷內宏│主席簽章欄      │
│    │鑑實業股份有限公司股東臨時常│                │
│    │會議事錄（88.5.24）         │                │
├──┼──────────────┼────────┤
│ 11 │宏鑑生物科技有限公司案卷內公│申請人代表人簽章│
│    │司變更名稱或所營事業登記預查│欄              │
│    │申請表（88.5.17）（第一張） │                │
├──┼──────────────┼────────┤
│ 12 │宏鑑生物科技有限公司案卷內公│申請人代表人簽章│
│    │司變更名稱或所營事業登記預查│欄              │
│    │申請表（88.5.17） （第二張）│                │
├──┼──────────────┼────────┤
│ 13 │宏鑑生物科技有限公司案卷內股│代表公司負責人印│
│    │份有限公司變更登記事項卡（乙│章欄            │
│    │）（88.5.27）               │                │
├──┼──────────────┼────────┤
│ 14 │宏鑑生物科技有限公司案卷內宏│董事長欄        │
│    │鑑實業股份有限公司變更登記申│                │
│    │請書（88.6.2）              │                │
├──┼──────────────┼────────┤
│ 15 │宏鑑生物科技有限公司案卷內宏│董事長欄        │
│    │鑑實業股份有限公司章程（第四│                │
│    │次修訂88.5.25）             │                │
├──┼──────────────┼────────┤
│ 16 │宏鑑生物科技有限公司案卷內宏│空白處          │
│    │鑑實業股份有限公司股東名簿  │                │
├──┼──────────────┼────────┤
│ 17 │宏鑑生物科技有限公司案卷內宏│主席簽章欄      │
│    │鑑實業股份有限公司股東臨時常│                │
│    │會議事錄（88.5.25）         │                │
├──┼──────────────┼────────┤
│ 18 │宏鑑生物科技有限公司案卷內宏│主席簽章欄      │
│    │鑑實業股份有限公司董事會議事│                │
│    │錄（88.5.25）               │                │
├──┼──────────────┼────────┤
│ 19 │宏鑑生物科技有限公司案卷內宏│空白處          │
│    │鑑實業股份有限公司章程修正條│                │
│    │文對照表（第四次修訂88.5.25 │                │
│    │）                          │                │
├──┼──────────────┼────────┤
│ 20 │宏鑑生物科技有限公司案卷內宏│空白處          │
│    │鑑實業股份有限公司董事監察人│                │
│    │名單（88.5.31）             │                │
├──┼──────────────┼────────┤
│ 21 │宏鑑生物科技有限公司案卷內宏│空白處          │
│    │鑑實業股份有限公司股東繳納股│                │
│    │款明細表                    │                │
├──┼──────────────┼────────┤
│ 22 │宏鑑生物科技有限公司案卷內委│代表人欄        │
│    │託書（88.5.31）             │                │
├──┼──────────────┼────────┤
│ 23 │宏鑑生物科技有限公司案卷內宏│負責人欄        │
│    │鑑實業股份有限公司資產負債表│                │
│    │（88.5.31）                 │                │
├──┼──────────────┼────────┤
│ 24 │宏鑑生物科技有限公司案卷內宏│負責人欄        │
│    │鑑實業股份有限公司試算表（88│                │
│    │.5.30）                     │                │
├──┼──────────────┼────────┤
│ 25 │宏鑑生物科技有限公司案卷內股│代表公司負責人印│
│    │份有限公司變更登記事項卡（乙│章欄            │
│    │）（88.6.7）                │                │
├──┼──────────────┼────────┤
│ 26 │宏鑑生物科技有限公司案卷內宏│董事長欄        │
│    │鑑實業股份有限公司變更登記申│                │
│    │請書（88.6.8）              │                │
├──┼──────────────┼────────┤
│ 27 │宏鑑生物科技有限公司案卷內宏│董事長欄        │
│    │鑑實業股份有限公司章程（第五│                │
│    │次修訂88.6.7）              │                │
├──┼──────────────┼────────┤
│ 28 │宏鑑生物科技有限公司案卷內宏│主席簽章欄      │
│    │鑑實業股份有限公司股東臨時常│                │
│    │會議事錄（88.6.7）          │                │
├──┼──────────────┼────────┤
│ 29 │宏鑑生物科技有限公司案卷內宏│主席簽章欄      │
│    │鑑實業股份有限公司董事會議事│                │
│    │錄（88.6.7）                │                │
├──┼──────────────┼────────┤
│ 30 │宏鑑生物科技有限公司案卷內股│代表公司負責人印│
│    │份有限公司變更登記事項卡（乙│章欄            │
│    │）（88.6.8）                │                │
├──┼──────────────┼────────┤
│ 31 │宏鑑生物科技有限公司案卷內宏│董事長欄        │
│    │鑑實業股份有限公司變更登記申│                │
│    │請書（88.6.15）             │                │
├──┼──────────────┼────────┤
│ 32 │宏鑑生物科技有限公司案卷內宏│董事長欄        │
│    │鑑實業股份有限公司變更登記申│                │
│    │請書（88.8.2）              │                │
├──┼──────────────┼────────┤
│ 33 │宏鑑生物科技有限公司案卷內股│代表公司負責人印│
│    │份有限公司變更登記事項卡（乙│章欄            │
│    │）（88.8.2）                │                │
├──┼──────────────┼────────┤
│ 34 │宏鑑生物科技有限公司案卷內宏│董事長欄        │
│    │鑑實業股份有限公司變更登記申│                │
│    │請書（88.10）               │                │
├──┼──────────────┼────────┤
│ 35 │宏鑑生物科技有限公司案卷內宏│主席簽章欄      │
│    │鑑實業股份有限公司股東臨時常│                │
│    │會議事錄（88.10.21）        │                │
├──┼──────────────┼────────┤
│ 36 │宏鑑生物科技有限公司案卷內公│申請人代表人簽章│
│    │司變更名稱或所營事業登記預查│欄              │
│    │申請表（88.9.7）（第一張）  │                │
├──┼──────────────┼────────┤
│ 37 │宏鑑生物科技有限公司案卷內公│申請人代表人簽章│
│    │司變更名稱或所營事業登記預查│欄              │
│    │申請表（88.9.7）（第二張）  │                │
├──┼──────────────┼────────┤
│ 38 │宏鑑生物科技有限公司案卷內公│申請人代表人簽章│
│    │司變更名稱或所營事業登記預查│欄              │
│    │申請表（88.9.7）（第三張）  │                │
├──┼──────────────┼────────┤
│ 39 │宏鑑生物科技有限公司案卷內公│申請人代表人簽章│
│    │司變更名稱或所營事業登記預查│欄              │
│    │申請表（88.9.7）（第四張）  │                │
├──┼──────────────┼────────┤
│ 40 │福祿貝爾欣業股份有限公司案卷│董事欄          │
│    │內銓助實業股份有限公司設立登│                │
│    │記申請書                    │                │
├──┼──────────────┼────────┤
│ 41 │福祿貝爾欣業股份有限公司案卷│發起人欄        │
│    │內銓助實業股份有限公司章程  │                │
├──┼──────────────┼────────┤
│ 42 │福祿貝爾欣業股份有限公司案卷│董事欄          │
│    │內銓助實業股份有限公司變更登│                │
│    │記申請書                    │                │
├──┼──────────────┼────────┤
│ 43 │祥文股份有限公司案卷內函文（│董事長欄        │
│    │86.7.2）                    │                │
├──┼──────────────┼────────┤
│ 44 │祥文股份有限公司案卷內祥文股│新董事長欄      │
│    │份有限公司變更登記申請書（86│                │
│    │.6.30）                     │                │
├──┼──────────────┼────────┤
│ 45 │祥文股份有限公司案卷內祥文股│紀錄欄          │
│    │份有限公司股東臨時會決議錄（│                │
│    │86.6.17）                   │                │
├──┼──────────────┼────────┤
│ 46 │祥文股份有限公司案卷內祥文股│主席欄          │
│    │份有限公司董事會紀錄（86.6. │                │
│    │17）                        │                │
├──┼──────────────┼────────┤
│ 47 │祥文股份有限公司案卷內祥文股│第五條空白處    │
│    │份有限公司章程（第三次修訂  │                │
│    │86.6.17）（第一頁）         │                │
├──┼──────────────┼────────┤
│ 48 │祥文股份有限公司案卷內祥文股│董事長欄        │
│    │份有限公司章程（第三次修訂  │                │
│    │86.6.17）（第二頁）         │                │
├──┼──────────────┼────────┤
│ 49 │祥文股份有限公司案卷內祥文股│董事長欄        │
│    │份有限公司變更登記申請書（86│                │
│    │.7.3）                      │                │
├──┼──────────────┼────────┤
│ 50 │祥文股份有限公司案卷內祥文股│條文處          │
│    │份有限公司章程修訂條文對照表│                │
├──┼──────────────┼────────┤
│ 51 │祥文股份有限公司案卷內祥文股│第五條空白處    │
│    │份有限公司章程（第四次修訂  │                │
│    │86.6.24）（第一頁）         │                │
├──┼──────────────┼────────┤
│ 52 │祥文股份有限公司案卷內祥文股│董事長欄        │
│    │份有限公司章程（第四次修訂  │                │
│    │86.6.24）（第二頁）         │                │
├──┼──────────────┼────────┤
│ 53 │祥文股份有限公司案卷內祥文股│主席欄          │
│    │份有限公司股東臨時會決議錄（│                │
│    │86.6.24）                   │                │
├──┼──────────────┼────────┤
│ 54 │祥文股份有限公司案卷內祥文股│主席欄          │
│    │份有限公司董事會議事錄（86.6│                │
│    │24）                        │                │
├──┼──────────────┼────────┤
│ 55 │祥文股份有限公司案卷內祥文股│負責人欄、會計欄│
│    │份有限公司增加資本股東繳納股│、製表欄        │
│    │款明細表                    │                │
├──┼──────────────┼────────┤
│ 56 │祥文股份有限公司案卷內祥文股│代表人欄        │
│    │份有限公司委託書（86.7.5）  │                │
├──┼──────────────┼────────┤
│ 57 │祥文股份有限公司案卷內祥文股│負責人欄、主辦會│
│    │份有限公司資產負債表（86.7.5│計人員欄、製表欄│
│    │）                          │                │
├──┼──────────────┼────────┤
│ 58 │祥文股份有限公司案卷內祥文股│負責人欄、主辦會│
│    │份有限公司試算表（86.7.4）  │計人員欄、製表欄│
└──┴──────────────┴────────┘
附表二（比對印文）：
┌──┬──────────────┬────────┐
│編號│    文    件    名    稱    │   欄    位     │
├──┼──────────────┼────────┤
│ 1  │京城商業銀行（即臺南區中小企│印鑑            │
│    │業銀行）印鑑卡              │                │
├──┼──────────────┼────────┤
│ 2  │中華郵政股份有限公司台南郵局│儲戶印鑑        │
│    │函內檢附之「本證件影本與正本│                │
│    │相符」一紙                  │                │
├──┼──────────────┼────────┤
│ 3  │郵政存簿儲金儲戶申請變更帳戶│新印鑑          │
│    │事項申請書（89.5.29）       │                │
├──┼──────────────┼────────┤
│ 4  │郵政存簿儲金儲戶申請變更帳戶│儲戶印鑑        │
│    │事項申請書（95.3.28）       │                │
├──┼──────────────┼────────┤
│ 5  │郵政存簿儲金儲戶申請變更帳戶│更換印鑑、密碼欄│
│    │事項申請書（95.3.28）       │「新印鑑」      │
└──┴──────────────┴────────┘
附表三（待鑑筆跡）：
┌──┬──────────────┬────────┐
│編號│    文    件    名    稱    │   欄    位     │
├──┼──────────────┼────────┤
│ 1  │聯邦銀行活期存款存款印鑑卡  │申請人簽章欄    │
├──┼──────────────┼────────┤
│ 2  │聯邦銀行客戶中文資料        │負責人欄        │
├──┼──────────────┼────────┤
│ 3  │祥文股份有限公司案卷內函文（│董事長欄        │
│    │86.7.2）                    │                │
├──┼──────────────┼────────┤
│ 4  │祥文股份有限公司案卷內祥文股│新董事長欄      │
│    │份有限公司變更登記申請書（86│                │
│    │.6.30）                     │                │
├──┼──────────────┼────────┤
│ 5  │祥文股份有限公司案卷內祥文股│紀錄欄          │
│    │份有限公司股東臨時會決議錄（│                │
│    │86.6.17）                   │                │
├──┼──────────────┼────────┤
│ 6  │祥文股份有限公司案卷內祥文股│主席欄          │
│    │份有限公司董事會紀錄（86.6. │                │
│    │17）                        │                │
├──┼──────────────┼────────┤
│ 7  │祥文股份有限公司案卷內祥文股│董事長欄        │
│    │份有限公司變更登記申請書（86│                │
│    │.7.3）                      │                │
├──┼──────────────┼────────┤
│ 8  │祥文股份有限公司案卷內祥文股│主席欄          │
│    │份有限公司股東臨時會決議錄（│                │
│    │86.6.24）                   │                │
├──┼──────────────┼────────┤
│ 9  │祥文股份有限公司案卷內祥文股│主席欄          │
│    │份有限公司董事會議事錄（86.6│                │
│    │24）                        │                │
└──┴──────────────┴────────┘
附表四（比對筆跡）：
┌──┬──────────────┬────────┐
│編號│    文    件    名    稱    │   欄    位     │
├──┼──────────────┼────────┤
│ 1  │中華郵政股份有限公司台南郵局│正面            │
│    │函內檢附之身分證影本一紙    │                │
├──┼──────────────┼────────┤
│ 2  │中華郵政股份有限公司台南郵局│空白處          │
│    │函內檢附之「本證件影本與正本│                │
│    │相符」一紙                  │                │
├──┼──────────────┼────────┤
│ 3  │郵政存簿儲金儲戶申請變更帳戶│儲戶姓名        │
│    │事項申請書（89.5.29）       │                │
├──┼──────────────┼────────┤
│ 4  │郵政存簿儲金儲戶申請變更帳戶│儲戶姓名（原戶名│
│    │事項申請書（95.3.28）       │）              │
├──┼──────────────┼────────┤
│ 5  │郵政存簿儲金儲戶申請變更帳戶│申請人（戶名）  │
│    │事項申請書（95.3.28）       │                │
├──┼──────────────┼────────┤
│ 6  │郵政存簿儲金立帳申請書      │戶名            │
└──┴──────────────┴────────┘
